【裁判字號】    95,易,519
【裁判日期】    951208
【裁判案由】    竊盜
【裁判全文】
臺灣板橋地方法院刑事判決               95年度易字第519號
公  訴  人  臺灣板橋地方法院檢察署檢察官
被      告  乙○○
                    （現另案於臺灣臺北監獄臺北分監執行）
上列被告因竊盜案件，經檢察官提起公訴（95年度偵字第3330號）
，本院判決如下：
    主  文
乙○○共同攜帶兇器竊盜，累犯，處有期徒刑壹年。扣案鑰匙壹
支沒收。
    事  實
一、乙○○於民國88年間，因違反毒品危害防制條例案件，經本
    院以88年度重簡字第1146號判決判處有期徒刑4 月，90年4
    月10日易科罰金執行完畢；又於90年間，因違反毒品危害防
    制條例案件，經臺灣臺北地方法院以90年度訴字第780 號判
    決判處有期徒刑7 月、4 月，應執行有期徒刑10月，92年2
    月28日縮短刑期執行完畢（據此，本案構成累犯）；又於94
    年間，因違反毒品危害防制條例案件，經本院以94年度訴字
    第689 號判決判處有期徒刑10月、7 月，應執行有期徒刑1
    年4 月，上訴後經臺灣高等法院以94年度上訴字第3305號判
    決上訴駁回確定（尚未執行完畢）；復於95年間，因違反毒
    品危害防制條例案件，經本院以95年度訴字第758 號判決判
    處有期徒刑1 年5 月，上訴後經臺灣高等法院以95年度上訴
    字第3461號受理在案復撤回上訴而告確定，竟仍不知悔改，
    猶與真實姓名年籍不詳綽號「阿財」之成年男子共同基於意
    圖為自己不法所有之竊盜犯意聯絡，於94年12月18日5 時許
    ，在臺北縣新店市○○○街49號前，趁四下無人注意之際，
    由乙○○負責把風，「阿財」持客觀上足以危害人之生命、
    身體、健康安全，可供兇器使用之螺絲起子、扳手等工具，
    破壞駕駛座車門後進入甲○○所有車牌號碼DM─9317號自用
    小客車（毀損部分未據告訴），再以自備鑰匙發動汽車電門
    之方式，竊取該車得逞，「阿財」旋將事先準備之CZ─8161
    號車牌兩面換裝在該車輛上，並將該車之原有車牌兩面丟棄
    ，以躲避查緝，嗣於95年1 月15日10時30分許，在臺北縣三
    峽鎮○○街1 巷內之路邊停車場內，適乙○○正坐於前開竊
    得自小客車內時，為警查悉該車所懸掛車牌之車籍與外觀不
    符，狀況有異，因而當場查獲，並扣得前開自小客車一輛、
    「阿財」所有供其與乙○○共犯本件竊盜犯罪所用之鑰匙1
    支。
二、案經甲○○訴由臺北縣政府警察局三峽分局報告臺灣板橋地
    方法院檢察署檢察官偵查後起訴。
    理  由
甲、證據能力部分：
一、被告雖辯稱因當時毒癮發作，只想趕快結束警詢，所以才照
    著警察事先寫好的內容來念警詢筆錄，並無警詢自白；至於
    檢察官偵查中所為自白，是因想要趕快交保，所以檢察官問
    的都回答對，亦無偵查自白云云，然查：
(一)、被告乙○○接受警詢時，就本件竊盜犯行之供述情形如附件
    一，即該份警詢筆錄乃採一問一答方式，問答之間有打字聲
    音，錄音帶內容與警詢筆錄記載大致相符，訊問警員語氣及
    被告陳述時語氣均自然平和，被告全程敘述均屬流暢。另被
    告接受檢察官偵訊時，就本件竊盜犯行之供述情形如附件二
    ，即被告接受檢察官訊問時亦採一問一答方式，錄音錄影全
    程連續無中斷，光碟內容與偵訊筆錄內容互核相符，訊問時
    被告全程係站立答話，並無體力不支情況，其陳述連貫，語
    氣自然，意識清楚等情，經本院受命法官勘驗警詢錄音帶及
    檢察官偵查中之錄影光碟，製有勘驗筆錄附於本院卷可參。
    核諸被告警詢供述既採一問一答，其間，並雜有員警依被告
    供述而為記載電腦筆錄時之鍵盤打字聲，被告辯稱只是照著
    警察事先寫好的內容來念警詢筆錄，並無警詢自白云云，與
    勘驗結果不符，自無足取；況證人即製作被告警詢筆錄之員
    警曾金山、劉清標亦於本院審理中結證稱被告接受警詢當時
    並無身體不適或毒癮發作，員警係邊錄音邊製作警詢筆錄，
    並沒有警察做小口供叫被告照著念的情形等情（見本院95年
    10月11日審理筆錄），被告前開辯稱因當時毒癮發作，只想
    趕快結束警詢，所以才照著警察事先寫好的內容來念警詢筆
    錄，並無警詢自白云云，容係卸責之詞，亦無足取。
(二)、另依據如附件二之被告偵查中供述之勘驗筆錄可知，被告於
    檢察官偵查中，經檢察官詢問有無員警移送意旨所載本件竊
    盜犯行時，被告僅強調換裝之大牌為「阿財」事先提供，至
    就竊盜之地點、行竊手法、被告乃擔任把風等情，均主動供
    認詳述在卷，顯非僅由檢察官訊問案情，被告則僅被動就檢
    察官所問問題回答是否甚明，其前開辯稱案情係檢察官問的
    都回答對，並無偵查自白云云，顯與勘驗結果不符，容無足
    取。
(三)、綜上，堪認本件被告警詢及偵查中自白，均依被告供述而為
    記載，復查無何違法取供情事，自有證據能力，先此敘明。
二、至證人即被害人甲○○於警詢中證述，固屬被告以外之人於
    審判外之陳述，依刑事訴訟法第159 條第1 項規定原無證據
    能力，然因被告、檢察官就證人甲○○前開警詢證述，迄言
    詞辯論終結前，並無聲明異議，且本院審酌甲○○前開證述
    做成時之狀況，亦無何違法取供情事，認以之作為證據並無
    不當，依刑事訴訟法第159 條之5 規定，即有證據能力。
乙、實體理由部分：
一、認定犯罪事實所憑之證據：
    訊據被告矢口否認有何竊盜犯行，辯稱自小客車是丈夫丙○○向綽號「阿財」之丁○○借用交給其駕駛，並非其與「阿
    財」共同行竊所得，並無竊盜犯行，其係使用0000000000與
    「阿財」聯繫云云，然查：
(一)、被告如何於前揭時地，與阿財共同為本件竊盜犯行，即推由
    被告擔任把風，「阿財」持扳手破壞駕駛座車門進入甲○○
    所有車牌號碼DM─9317號自用小客車，再以自備鑰匙發動汽
    車電門之方式，竊取該車得逞後，「阿財」旋將事先準備之
    CZ─8161號車牌兩面換裝在該車輛上，而將該車之原有車牌
    兩面丟棄等情，迭經被告於警詢、偵查中自白甚詳在卷。
(二)、而被告為警查獲時所使用之自小客車，確為甲○○於94年12
    月18日9 時許發現失竊後報警，該車失竊前原停放於臺北縣
    新店市○○○街49號前等情，亦據證人甲○○於警詢中證述
    在卷，並有甲○○出具之贓物認領保管單、臺北縣政府警察
    局車輛失竊尋獲電腦輸入單、車輛車牌失竊作業─查獲車輛
    認可資料等在卷可稽。
(三)、又員警於95年1 月15日10時30分許，在臺北縣三峽鎮○○街
    1 巷內之路邊停車場內，適乙○○正坐於前開竊得自小客車
    內時，為警查悉該車所懸掛車牌之車籍與外觀不符，狀況有
    異，因而當場查獲，並扣得前開自小客車一輛、鑰匙1 支等
    物等情，經證人即查獲員警曾金山於本院審理中具結後證述
    在卷（見本院95年10月11日審理筆錄）。
(四)、此外，並有「阿財」所有供其與乙○○共犯本件竊盜犯罪所
    用之鑰匙1 支扣案為憑。
(五)、依諸前開事證，足認被告警詢、偵查中自白應與事實相符，
    可以採信。
二、對被告辯解不予採信之理由：
(一)、證人丁○○於本院審理中雖到庭結證稱：前開自小客車為其
    一人在新店竊取後交與被告丈夫丙○○使用，被告並未與之
    共同竊盜云云（見本院95年10月30日審理筆錄），然果證人
    前開證述屬實，該車既為其所竊取，其對何時行竊、何等手
    法行竊、該竊得自小客車之廠牌自應有相當認識，詎其經檢
    察官詰問上開問題時，竟均沉默未答，則其前開證述是否屬
    實殊堪存疑；況丁○○亦證稱其綽號「阿棠」，並無人叫其
    「阿財」，復未使用0000000000號行動電話號碼，此與被告
    警詢、偵查供稱乃與「阿財」共同為本件竊盜，並使用0000
    000000號行動電話號碼與「阿財」聯繫等情，俱不相符，足
    徵被告警詢、偵查中所稱與之共同竊盜之「阿財」實另有其
    人，並非丁○○無疑，凡此各情，俱徵丁○○前開證述，應
    係迴護被告之詞，不足採信。
(二)、至被告雖另辯稱自己就有自小客車不需另外再去偷車，丙○○也會寫自白狀向本院說明經過，其並無偷車云云；然其前
    開所辯與其是否為本件竊盜犯行並無必然關聯，而丙○○經
    傳喚並未到庭，且迄本院95年12月8 日上午10時宣判前亦未
    有何署名丙○○之自白狀到院，況被告本件竊盜犯行之事證
    如前，本院認亦無再行傳喚丙○○之必要，均併此敘明。
(三)、綜上，本件事證明確，被告竊盜犯行堪以認定。
三、應適用之法律、科刑審酌事由及沒收物之處理：
(一)、新舊法比較：
、刑法第二條：
    查被告行為後，刑法第2 條第1 項於94年2 月2 日以華總一
    義字第09400014901 號令修正公布，並自95年7 月1 日起施
    行；修正後刑法第2 條第1 項規定，已將新舊法律適用之「
    從新從輕」原則，改採「從舊從輕」原則，而此規定僅係規
    範行為後法律變更所生新舊法律比較適用之準據法，並非實
    體刑罰法律，自不生行為後法律變更之比較適用之問題，應
    逕行適用新法第2條第1項之規定。
、刑法第28條：
    被告行為後，刑法第28條亦於前開時日修正公布施行；修正
    前刑法第28八條規定：「二人以上共同實施犯罪之行為者，
    皆為正犯。」修正後刑法第28條規定：「二人以上共同實行
    犯罪之行為者，皆為正犯。」剔除未參與犯罪實行行為之預
    備及陰謀共同正犯，然對本件被告而言，其參與實行竊盜行
    為，修正前後之規定，並無何者有利或不利之情形，爰依修
    正後刑法第2 條第1 項前段之規定，適用行為時之修正前刑
    法第28條規定，論以共同正犯。
、刑法第47條累犯之規定：
    被告行為後，刑法第47條、第49條亦於前開時日修正公布施
    行；修正後刑法第47條第1 項規定「受徒刑之執行完畢，或
    一部之執行而赦免後，五年以內故意再犯有期徒刑以上之罪
    者，為累犯，加重本刑至二分之一。」修正後刑法第49條規
    定「累犯之規定，於前所犯罪在外國法院受裁判者，不適用
    之。」與修正前刑法第47條規定「受有期徒刑之執行完畢，
    或受無期徒刑或有期徒刑一部之執行而赦免後，五年以內再
    犯有期徒刑以上之罪者，為累犯，加重本刑至二分之一。」
    修正前刑法第49條規定「累犯之規定，於前所犯罪依軍法或
    於外國法院受裁判者，不適用之。」不同。修正後刑法關於
    累犯之規定，其5 年以內再犯之罪以故意犯為限，始應論以
    累犯，惟如前案係依軍法審判者，亦應論以累犯。修正前刑
    法關於累犯之規定，其5 年以內再犯之罪為有期徒刑以上之
    罪（不分故意犯或過失犯），均應論以累犯，惟如前案係依
    軍法審判者，則不應論以累犯。而新舊法比較，應綜其全部
    之結果，而為比較，本案被告有如事實欄所述之前科及刑之
    執行情形，其於有期徒刑執行完畢，五年以內故意再犯本件
    有期徒刑以上之罪，不論依新舊法規定，均應論以累犯，比
    較新舊法結果，並無有利或不利之情形，故依刑法第2 條第
    1 項前段規定，本案關於被告是否構成累犯之適用，應適用
    行為時之法律即修正前刑法第47條規定。
、綜合上述各條文修正前、後之比較，並依諸「新舊刑法關於
    刑之規定，雖同採從輕主義，係適用最有利於行為人之法律
    ，既曰法律，自較刑之範圍為廣，比較時應就罪刑有關之共
    犯、未遂犯、連續犯、牽連犯、結合犯以及累犯加重、自首
    減輕、暨其他法定加減原因、與加減例等一切情形，綜其全
    部之結果，而為比較，再適用有利於行為人之法律處斷」（
    參照最高法院24年上字第4634號判例要旨）及修正後刑法第
    2 條第1 項前段、後段規定之「從舊、從輕」原則，爰依整
    體比較結果，適用被告行為時之法律，即修正前刑法之相關
    規定，予以論處。
(二)、按刑法第321 條第1 項第3 款之攜帶兇器竊盜罪，係以行為
    人攜帶兇器竊盜為其加重條件，此所謂兇器，其種類並無限
    制，凡客觀上足對人之生命、身體、安全構成威脅，具有危
    險性之兇器均屬之，且祇須行竊時攜帶此種具有危險性之兇
    器為已足，並不以攜帶之初有行兇之意圖為必要（最高法院
    79年臺上字第5253號判例意旨足資參照），查被告與「阿財
    」本件行竊所用之扳手、螺絲起子等既能破壞駕駛座車門，
    使「阿財」得以進入甲○○所有前開自用小客車而發動該車
    竊取得手，顯見該等器具自屬質地堅硬之物，客觀上足對人
    之生命、身體、安全構成威脅，而屬具有危險性之兇器，是
    被告與「阿財」持之為本件竊盜犯行，係犯刑法第321 條第
    1 項第3 款之攜帶兇器竊盜罪；被告就所為竊盜犯行，與「
    阿財」間，具有犯意聯絡、行為分擔，應依修正前刑法第28
    條規定論以共同正犯。又被告有如事實欄所述前科及刑之執
    行情形，有臺灣高等法院被告前案紀錄表在卷可稽，是其於
    有期徒刑執行完畢後，再犯本件有期徒刑以上之罪，為累犯
    ，應依修正前刑法第47條規定，加重其刑。
(三)、爰審酌被告犯後雖曾於警詢、偵查中自白犯行，然嗣翻異前
    詞，經本院就其警詢、偵查供述製作逐字勘驗筆錄，告以勘
    驗結果後，猶仍飾詞狡辯，浪費訴訟資源暨審酌其犯罪之動
    機、目的、所生危害暨犯罪後態度等一切情狀，就其所犯之
    罪，量處如主文所示之刑，以示懲儆。
(四)、末按刑法第38條第1 項第1 款、第2 項雖已將「左列」改為
    「下列」，「犯人」改成「犯罪行為人」，然因沒收屬於從
    刑，依照最高法院95年5 月23日第8 次刑事庭會議決議第一
    點第（五）小點：「從刑附屬於主刑，除法律有特別規定者
    外，依主刑所適用之法律」，本案關於刑法修正前後之比較
    適用，整體言之，既應以修正前之刑法對被告較為有利，則
    從刑部分亦應一體適用修正前刑法之規定。是「阿財」所有
    供其與被告乙○○共犯本件竊盜犯罪所用之鑰匙1 支，爰依
    修正前刑法第38條第1 項第2 款規定沒收。至被告與「阿財
    」行竊所用未扣案之扳手、螺絲起子等工具，無證據顯示為
    被告或「阿財」所有，亦非屬違禁物，另扣案CZ─8161號車
    牌兩面，則與被告為本件竊盜犯行無關，爰不宣告沒收。
據上論斷，應依刑事訴訟法第299 條第1 項前段，刑法第2 條第
1 項前段、第28條（修正前）、第321 條第1 項第3 款、第47條
（修正前）、第38條第1項第2款（修正前），判決如主文。
本案經檢察官郭季青到庭執行職務。
中    華    民    國    95    年    12    月    8     日
                  刑事第十九庭審判長法  官  許必奇
                                    法  官  曾正耀
                                    法  官  陳明偉
附件一：
      警員問：警方調查發現懸掛CZ-8161 車牌之車輛應該原本
              車號是為DM-9317 號之NISSAM日產銀色1999年份
              2000CC之贓車之車輛，為何你會懸掛在已註銷之
              CZ-8161之其車輛，CZ-8161之車輛上面，（台語
              ）算是說這台車和車牌不同，你的車輛及車牌之
              來源各為何？車輛、車牌，跟那個什麼車輛贓車
              來源是如何？（台語）車是誰偷牽的？
      被告答：車是我一個朋友去牽的。
      警員問：（台語）什麼？車輛是誰去偷牽的？
      被告答：一個朋友。
      警員問：（台語）什麼朋友？
      被告答：叫「阿財」
      警員問：贓車
      被告答：他去牽的，我今天跟他借車
      警員問：DM
      被告答：上面車子就是
      另一警員問：跟他一起去的嗎？
      被告答：對啊。
      警員問：（台語）你朋友去偷牽的，你有去嗎？
      被告答：有啊。
      警員問：啊？
      被告答：有啊。
      警員問：（台語）是你和你一個朋友去牽的？
      被告答：嗯。
      警員問：（台語）你說他叫什麼？
      被告答：阿財
      警員問：（台語）大家都叫阿財，這個「財」嗎？
      被告答：對。
      警員問：（台語）去哪裡牽的？
      被告答：去新店。
      警員問：（台語）什麼時候去的？那一天是什麼時候知道
              嗎？
      被告答：我忘記日期了。
      警員問：（台語）是不是12月18日？那個車主報失竊那一
              天？你是晚上去的嗎？
      被告答：早上
      警員問：早上幾點？
      被告答：凌晨吧！
      警員問：凌晨幾點？
      被告答：但是我不是記得很清楚
      警員問：大概幾點？大概幾點？
      被告答：凌晨3、4、5、6點吧！
      警員問：（台語）那12月18日對不對？
      被告答：應該是，那剛才聽，聽那個時候，差不多那個時
              候。
      警員問：凌晨幾點？4、5點？
      被告答：4、5、6點的時候。
      警員問：去新店哪裡牽的？
      被告答：新店...
      警員問：（台語）是不是新坡一街那裡偷牽的？在失竊地
              點那裡偷牽的？被害人說對不對？
      被告答：新店新坡一街那邊附近
      警員問：（台語）那車牌，車牌在哪裡？
      被告答：車牌當開下，開沒100公尺就丟掉了，丟到那個
              ，開到那個
      警員問：新店的碧潭橋下？
      被告答：對，對，碧潭橋那邊，往水裡丟掉了。
      警員問：（台語）車牌就是偷竊得手後，開幾百公尺就棄
              置於那個，丟在那個新店碧潭橋下對不對？
      被告答：對。
      警員問：（台語）啊那個呢？啊車牌怎麼來的？
      被告答：我朋友不知道去哪裡借來的。
      警員問：（台語）車牌也是去拿的，誰去拿的？
      被告答：阿財去拿的。
      警員問：（台語）他拿來裝的？
      被告答：嗯。
      警員問：阿財真實姓名是什麼？
      被告答：我不知道他的真實姓名，我叫他阿財。
      警員問：（台語）住在哪裡？住在哪裡？
      被告答：板橋那邊吧！
      警員問：板橋，（台語）怎麼聯絡？有電話嗎？你一定記
              得他的電話。
      被告答：嗯？
      警員問：（台語）你若記得他，你就有他的電話，電話幾
              號？你不是知道他住那邊。
      被告答：我不知道他住哪，我打手機給他的。
      警員問：他的手機幾號？
      被告答：我要看電話簿。
      警員問：電話簿在哪裡？這裡喔？這1本喔？
      被告答：不是，這1本沒有帶出來。
      警員問：（台語）啊？電話簿就這樣而已，還有哪1本？
      被告答：這是新抄的。
      警員問：高進財喔？
      被告答：這不是。
      警員問：什麼？
      被告答：我真的不知道他，我都叫他阿財，不知道他的姓
              名。
      警員問：（台語）你不知道他的姓名，只知道綽號。住在
              哪裡？
      被告答：大概在，應該是住板橋人吧！
      警員問：住在板橋一帶？
      被告答：嗯。
      警員問：（台語）要怎麼聯絡？
      被告答：有時候他打給我，有時候我打給他。
      警員問：（台語）電話幾號？
      被告答：他的號碼我忘記了。
      警員問：（台語）不知道喔？
      被告答：因為他改，因為他改過新電話號碼，新的那1支
              我記不起來，我忘記了。
      警員問：（台語）他的電話幾號？
      被告答：嗯，他常常換來換去啊。
      警員問：（台語）你最近有沒有聯絡嗎？
      被告答：沒有。
      警員問：（台語）最近有沒有聯絡嗎？
      被告答：最近沒有聯絡，車子都是我在開。
      警員問：（台語）車子都是你在開，他的特徵為何？他人
              的特徵為何？
      被告答：瘦瘦高高的，戴眼鏡。
      警員問：啊？有沒有戴眼鏡？
      被告答：有。
      警員問：（台語）說台語還是國語？
      被告答：都會說。國台語都會講。
      警員問：（台語）贓車，這台贓車是誰去牽的？
      被告答：就是跟阿財去牽的，我幫他把風。
      警員問：嗯？
      被告答：我幫他把風。
      警員問：你幫他把風，阿財去牽？
      被告答：他牽。
      警員問：啊他用什麼去，他用什麼去偷的？
      被告答：一些（台語）工具。
      警員問：竊車工具喔？
      被告答：嗯。
      警員問：（台語）你有看到什麼？有板手？還是什麼？有
              嗎？
      被告答：都有。
      警員問：（台語）有鑰匙嗎？
      被告答：有。
      警員問：（台語）板手，還有什麼？
      被告答：很多工具，還有鑰匙。
      警員問：（台語）贓車你平常放在哪裡？
      被告答：停放在那個三峽附近，民生街附近。
      警員問：（台語）做什麼？
      被告答：逮捕工具
      警員問：（台語）你就要用順，你不是這樣，你要這樣子
              ，你要轉過去才會順，你不要這樣，你要去哪裡
              ，這樣子就好了，你不要一直轉，你幹嘛？
      被告答：我想上廁所。
      警員問：上廁所。
      （上廁所，暫停5分鐘）
      警員問：繼續筆錄，贓車放在哪裡？
      被告答：贓車放在三峽。
      警員問：嗯。
      被告答：三峽的地方。
      警員問：住處附近喔？
      被告答：對。
      警員問：馬路是不是？
      被告答：對，路邊。
      （以下詢問吸食毒品情形）
附件二：
      （4：38）
      檢察官問：三峽分局說你跟阿財在12月18號在新店市那邊
                撬開這個DM-9317 號NISSAM牌銀色自小客車，
                後來把這個車牌丟掉，把事先準備好的CZ-816
                2 號車牌兩面放在上面？有沒有這回事情？
      被告答：那個大牌是阿財準備來的。
      檢察官問：是什麼時間，什麼地點偷的？12月左右？
      被告答：18號
      檢察官問：12月18號，在哪裡？
      被告答：新店
      檢察官問：在新店，新店新坡一街。用什麼方法偷？
      被告答：他有他那個偷車的工具。
      檢察官問：阿財偷是不是？啊你，你在做什麼？
      被告答：幫他看一下旁邊有沒有人，他再偷。
      檢察官問：阿財拿工具，拿什麼工具？阿財拿什麼工具？
      被告答：很多啊，他偷車的工具。
      檢察官問：大概有什麼？講講看
      被告答：都有啊，螺絲起子，還有那個，那他自己做的吧
              ，就是鑰匙吧！
      檢察官問：有螺絲起子是不是？
      被告答：嗯。
      檢察官問：你說大牌是阿財事先準備的？
      被告答：他不知道是跟那一個朋友借的，我不知道。
      檢察官問：是他換上去的啦？
      被告答：嗯。
      檢察官問：共犯就是阿財嗎？
      被告答：（點頭）
      檢察官問：他的真實姓名年籍？
      被告答：我們大家都叫他阿財。
      檢察官問：有沒有他的姓名？
      被告答：姓名就不知年籍。
      檢察官問：電話？地址？
      被告答：我們今天就約在外面，要約..
      檢察官問：電話，電話，他的電話？
      被告答：電話，之前都是打0000000000，948啦，185948
              那支。
      檢察官問：0000000000
      被告答：嗯。
      檢察官問：住哪裡？
      被告答：我也不太瞭解，應該是板橋人吧。
      檢察官問：這個鑰匙1把還要嗎？查扣到的鑰匙
      被告答：不要。
      檢察官問：鑰匙是誰的？
      被告答：他的。
      檢察官問：他怎麼會借給你用？
      被告答：因為他自己好像有工具吧
      檢察官問：警察那邊講的實不實在？
      被告答：實在。
      檢察官問：有沒有其他要講的？
      被告答：暫時沒有。
      （錄影結束）
以上正本證明與原本無異。
如不服本判決，應於判決送達後十日內，向本院提出上訴狀。
                                    書記官  陳慧儷
中    華    民    國    95    年    12    月    8     日
附錄本案論罪科刑法條之依據：
中華民國刑法第三百二十一條
（加重竊盜罪）
犯竊盜罪而有左列情形之一者，處六月以上、五年以下有期徒刑
：
一  於夜間侵入住宅或有人居住之建築物、船艦或隱匿其內而犯
    之者。
二  毀越門扇、牆垣或其他安全設備而犯之者。
三  攜帶兇器而犯之者。
四  結夥三人以上而犯之者。
五  乘火災、水災或其他災害之際而犯之者。
六  在車站或埠頭而犯之者。
前項之未遂犯罰之。


司法院資訊處製作；財團法人民間司法改革基金會備份。
